臺灣板橋地方法院刑事判決　　　　　　　95年度易字第2611號
　　公　訴　人　臺灣板橋地方法院檢察署檢察官
　　被　　　告　乙○○
上列被告因竊盜案件，經檢察官提起公訴（96年度偵字第20082
號、第22737號），本院判決如下：
    主  文
乙○○幫助共同竊盜，處有期徒刑貳月，如易科罰金以新臺幣壹
仟元折算壹日，減為有期徒刑壹月，如易科罰金以新臺幣壹仟元
折算壹日。
    事  實
一、乙○○可預見甲○○與某真實姓名年籍不詳之成年男子係共
    同意圖為自己不法所有，基於竊取機車之犯意聯絡，而於民
    國95年7 月20日23時11分許，由甲○○在臺北縣土城市○○
    路○ 段249 號前，向乙○○借用機車鑰匙，以便持以竊取機
    車。詎乙○○在該竊盜犯罪事實發生並不違背其本意情況下
    ，仍將其所有之機車鑰匙乙支借予甲○○及該成年男子使用
    ，而甲○○及該成年男子遂持該機車鑰匙竊取停放於上開處
    所騎樓之陳卯所有、丙○○所使用之車號MTY-289 重型機車
    ，得手後即逃離現場。嗣經丙○○報警處理，乃查出上情。
二、案經臺北縣政府警察局中和分局報告及臺灣板橋地方法院檢
    察署檢察官自動檢舉偵查起訴。
    理  由
一、訊據被告乙○○坦承將其機車鑰匙借予甲○○使用，惟否認
    有竊盜犯行，辯稱：當時甲○○他們有喝酒，伊被他們弄得
    很煩，才把機車鑰匙借給他們，伊不知道他們要偷機車，伊
    後來還協助警方追查云云。
二、經查：
（一）本判決所引被告以外之人於審判外之言詞陳述，檢察官、
      被告於準備程序均未爭執其證據能力，迄於言詞辯論終結
      ，亦未聲明異議，本院認為該等陳述對案發經過描述明確
      ，又無違法取證及證明力過低之瑕疵，為證明犯罪事實所
      必要，依刑事訴訟法第159 條之5 規定，認有證據能力，
      合先敘明。
（二）本件車號MTY-289 重型機車為陳卯所有、丙○○所使用，
      於95年7 月20日23時11分許，在臺北縣土城市○○路○ 段
      249 號前騎樓遭竊之事實，業經被害人丙○○於警詢指證
      明確，並有車輛失竊電腦輸入單乙紙可憑。
（三）而證人甲○○於95年9 月19日偵訊中具結供稱有某姓名年
      籍不詳之成年男子向被告乙○○借用機車鑰匙，被告乙○○於檢察官偵訊時坦承其將所有機車鑰匙乙支借予甲○○
      及某姓名年籍不詳之成年男子後，甲○○及該成年男子即
      持以「弄」機車，被告乙○○並在旁觀看，覺得他們在偷
      機車等語，此有被告乙○○、證人甲○○偵訊筆錄可稽，
      並與卷附現場監視錄影翻拍畫面照片顯現情形相符。
（四）由上等情觀之，被告乙○○當可預見甲○○與某真實姓名
      年籍不詳之成年男子係欲行竊機車，乃向其借用機車鑰匙
      ，被告乙○○非但未予拒絕，甚且在其等著手行竊本件機
      車時，仍在旁觀看，顯見該竊盜犯罪事實之發生並不違背
      其本意，被告雖未共同參與竊盜行為之實行，但其出借機
      車鑰匙之行為已幫助甲○○與某真實姓名年籍不詳之成年
      男子得以遂行竊盜犯罪，其上開辯解，純屬畏罪避重就輕
      之詞，不足採信，本件事證明確，被告犯行堪以認定。
三、本件正犯甲○○及某不詳姓名確切年籍之成年男子間就竊盜
    犯罪之實行，有犯意聯絡及行為分擔，為共同正犯，故核被
    告乙○○所為，係犯刑法第30條第1 項、第28條、第320 條
    第1 項幫助共同竊盜罪，依刑法第30條第2 項規定減輕其法
    定刑。起訴意旨認被告係犯刑法第321 條第1 項第4 款之結
    夥三人竊盜罪，尚有未洽，起訴法條應予變更。爰審酌被告
    犯罪動機、目的、情節、被害人所受損害程度、犯罪後態度
    等一切情狀，宣告如主文所示之刑，並諭知如易科罰金之折
    算標準。被告犯罪時間在96年4 月24日以前，合於中華民國
    96年罪犯減刑條例第2 條第1 項第3 款所定減刑條件，故減
    其宣告刑二分之一，並諭知如易科罰金之折算標準，以資警
    惕。
四、共同被告甲○○所涉共同竊盜罪另結。
據上論斷，應依刑事訴訟法第299 條第1 項前段、第300 條，刑
法第30條、第28條、第320 條第1 項、第41條第1 項前段，刑法
施行法第1 條之1 第1 項、第2 項前段，中華民國96年罪犯減刑
條例第2 條第1 項第3 款，判決如主文。
本案經檢察官劉仕國到庭執行職務。
中　　華　　民　　國　　96　　年　　12　　月　　28　　日
                  刑事第一庭  審判長法　官  陳恆寬
                                    法  官  張江澤
                                    法  官  陳福來
以上正本證明與原本無異
如不服本判決應於送達後10日內向本院提出上訴狀
                                    書記官　林兆嘉
中　　華　　民　　國　　97　　年　　1 　　月　　7 　　日
附錄本案論罪科刑法條全文：
刑法第320條
意圖為自己或第三人不法之所有，而竊取他人之動產者，為竊盜
罪，處 5 年以下有期徒刑、拘役或 5 百元以下罰金。
意圖為自己或第三人不法之利益，而竊佔他人之不動產者，依前
項之規定處斷。
前二項之未遂犯罰之。
